# 关于中国准则和IFRS下对母公司个别报表的差异

提问人：胖狐狸 时间：2010-11-27 12:30:45
潜水看了很多大家的精彩帖子，觉得中国准则在母公司个别报表的规定上与IFRS差别甚大，尤其在金融资产如股权投资在计量方面。
因此有一个不情之请，看能否有哪位大侠能够总结一下现存的主要和重大差异，让我们能有一个较全面的认识。在这里先谢过了！！

回答人：chenyiwei
回复 楼主 胖狐狸 的帖子首先要指出：中国新准则与IFRS的差异这个问题是比较敏感的，不建议公开讨论。
从准则本身的正文看，官方认可且目前仍然存在的差异只有一项，即非金融非流动资产减值准备的转回。
你如果需要了解一下《讲解 2008 》发布前 2007 年年报中实际发生的境内外准则差异情况，建议阅读财政部会计司的《关于我国上市公司 2007 年执行新会计准则情况分析报告》、证监会会计部《上市公司执行企业会计准则监管报告[2007]》和香港会计师公会《更新文件第 1 号(2009年 3 月) – 中国企业会计准则与香港会计准则持续等效文本》等。
到 2008 年以后，随着《讲解 2008 》、《保险合同相关会计处理规定》（财会[2009]15号）等的发布，以及财政部促成IASB对IAS24和IFRS 1（revaluation basis as deemed cost）的修改，原先的很多准则执行层面的差异已经消除。但解释 3 号中对安全费、维简费和搬迁补偿的会计处理规定的修改又导致了新的准则差异。对于 2010 年新生效的国际准则或者国际准则修订而言，可能由于某些新的或修订的规定未被纳入解释 4 号中，以及某些问题的衔接规定不同而导致实际操作中的境内外差异。